# 未签订合同但已提供劳务收入确认问题

提问人：melin 时间：2016-11-28 16:15:19
想请教陈版主一个问题 @chenyiwei 背景信息： 被审计单位为客户（同市）提供仓储物流服务，具体劳务提供方式为将客户完工产品运送至中心仓库（同市），并按合同规定对中心仓库的运作进行管理，合同规定仓储物流服务价款为 62 元/台。 上期客户需要对部分完工产品进行零部件加装，被审计单位需要将完工产品运往加装劳务提供公司所在地（与客户所在同市），对该项业务在上期预收客户价款 70 万元。 咨询被审计单位得知，以前并未提供过该路线的倒库业务，具体合同定价还在与客户协商，但最终金额会比 70 万元多。
本期预计审计调整： 因相关劳务确系已经提供完毕，满足收入确认条件将 70 万元确认为当期收入。
问题： 1 、 70 万元确认为当期收入是否合理？ 2 、对于新业务，被审计单位收入确认并不完整，但新业务只有短途倒库，并未就这部分完工产品提供仓储服务，如果按照 62 元/台确认收入，可能造成高估收入，但新的价格又未协商确定，对于 70 万元之外的收入金额应当怎样确定？

回答人：chenyiwei
各种收入确认，特别是“建造合同模式”和“提供劳务模式”下的收入确认，都必须以与客户签订的合同为基础。没有合同约束的情况下，严格来说并不能确认收入，应将已发生的成本直接计入损益处理。 如果截至劳务提供完毕时，双方对合同条款的判断实质上已经接近于完全达成协议，仅就价格有较小的分歧，但预计最终正式合同总会签订，且最终价格不会低于本企业已发生的成本，则可以按照已发生且预计可获得补偿的合同成本确认收入，同时将已发生的合同成本全部结转当期营业成本，不确认利润，最终协议约定的收入与上述暂估收入之间的差额在合同正式签订的当期确认。

提问人：xueyou654 时间：2016-12-03 00:18:26
陈版主，您好，北注协在今年发了一个专家提示[2016]第 6 号——收入准则与建造合同准则下的完工百分比法，但我读了这往篇文章感觉区分了建造合同收入模式与商品销售模式，但我没理解建造合同模式与提供劳务模式究竟什么区别，建造合同模式与提供劳务模式收入确认有没有区别？还是类似发出商品计价方法会计政策样，可以任意选择的？

回答人：chenyiwei
这两种模式本质上是类似的，都是针对服务过程较长需及时确认收入的需要，也都是“先有合同，再提供服务”。两者的最主要区别是建造合同模式通常是为了给业主建造特定的资产，而服务合同没有对应的资产。

提问人：xueyou654 时间：2016-12-04 11:56:18
chenyiwei：这两种模式本质上是类似的，都是针对服务过程较长需及时确认收入的需要，也都是“先有合同，再提供服务”。两者的最主要区别是建造合同模式通常是为了给业主建造特定的资产，而服务合同没有对应的资产。
感谢陈版主百忙之中抽出时间回复！我想再问下， 1 、陈版主这里说的资产指的是有形实物资产（如房屋、飞机、桥梁）吗？不算无形资产吧？很多为客户开发定制软件公司按提供劳务确认收入的。 2 、即使有对应的资产按提供劳务确认收入，是不是会计政策使用错误？还是会计政策是随意选择的，只要保持一贯就可以？

回答人：chenyiwei
1 、一般是指价值较大的有形资产。 2 、对应标的为有形资产的，则除了履行期限较短、合同金额较小的此类合同可以简化为采用“销售商品模式”以外，其他情况一般都应作为建造合同处理，不建议提供劳务。